【裁判字號】    99,聲減,88
【裁判日期】    990813
【裁判案由】    聲請減刑及定應執行刑
【裁判全文】
臺灣板橋地方法院刑事裁定              99年度聲減字第88號
聲  請  人  臺灣板橋地方法院檢察署檢察官
受  刑  人  甲○○
上列受刑人因犯毒品危害防制條例案件，業經判決罪刑確定，聲
請人聲請減刑（99年度聲減字第77號），本院裁定如下：
    主  文
甲○○所犯如附表編號1 所示之罪，減為有期徒刑壹月又拾伍日
，如易科罰金，以銀元佰元折算壹日；又所犯如附表編號2 所
示之罪，減為有期徒刑壹月又拾伍日，如易科罰金，以銀元佰
元折算壹日。應執行有期徒刑貳月又拾伍日，如易科罰金，以銀
元佰元折算壹日。
    理  由
一、聲請意旨略以：受刑人甲○○因犯如附表所示之罪，犯罪日
    期均在民國（下同）96年4 月24日以前，核與中華民國九十
    六年罪犯減刑條例第2 條第1 項第3 款之規定相符，請依同
    條例第8 條第1 項、第3 項、第10條第1 項等規定，聲請裁
    定減刑並定其應執行之刑等語。
二、按犯罪在中華民國九十六年四月二十四日以前者，除本條例
    另有規定外，依下列規定減刑：一、死刑減為無期徒刑。二
    、無期徒刑減為有期徒刑二十年。三、有期徒刑、拘役或罰
    金，減其刑期或金額二分之一；依本條例應減刑之罪，已經
    判決確定尚未執行或執行未完畢者，由檢察官或應減刑之人
    犯聲請最後審理事實之法院裁定之；犯最重本刑為五年以下
    有期徒刑以下之刑之罪，依本條例規定減為六月以下有期徒
    刑、拘役者，應於為減刑裁判時，併諭知易科罰金折算之標
    準；裁判確定前犯數罪均應減刑而已定執行刑者，仍依前項
    規定，另定應執行之刑，中華民國九十六年罪犯減刑條例第
    2 條第1 項、第8 條第1 項、第9 條、第10條第2 項分別定
    有明文。次按行為後法律有變更者，適用行為時之法律。但
    行為後之法律有利於行為人者，適用最有利於行為人之法律
    ，刑法第2 條第1 項定有明文。又比較適用最有利於行為人
    之法律，應就罪刑有關之一切情形，比較其全部之結果，而
    為一體之適用，不應一部分適用新法，一部分適用舊法（參
    照最高法院29年上字第964 號判例意旨）。本件受刑人於裁
    判確定前犯如附表所示之罪，均係於95年7 月1 日前犯之，
    而受刑人行為後，刑法業經修正，並於94年2 月2 日，經總
    統以華總一義字第09400014901 號令公布，且自95年7 月1
    日施行，而比較修正前後受刑人所應適用之法條：（一）修
    正前刑法第41條第1 項前段規定：「犯最重本刑為五年以下
    有期徒刑以下之刑之罪，而受六個月以下有期徒刑或拘役之
    宣告，因身體、教育、職業、家庭之關係或其他正當事由，
    執行顯有困難者，得以一元以上三元以下折算一日，易科罰
    金。」，同條第2 項規定：「併合處罰之數罪，均有前項情
    形，其應執行之刑逾六月者，亦同。」，再依受刑人行為時
    即修正前罰金罰鍰提高標準條例第2 條〈現已刪除〉規定，
    將原定數額提高為100 倍折算1 日，故受刑人行為時之易科
    罰金折算標準，係以銀元100 元以上300 元以下折算1 日，
    經折算為新臺幣後，應以新臺幣300 元以上900 元以下折算
    1 日，且併合處罰之數罪，應執行之有期徒刑超過6 月以上
    時，仍得易科罰金；惟修正後刑法第41條第1 項前段則規定
    ：「犯最重本刑為五年以下有期徒刑以下之刑之罪，而受六
    個月以下有期徒刑或拘役之宣告者，得以新臺幣一千元、二
    千元或三千元折算一日，易科罰金。」，同條第2 項則規定
    ：「前項規定於數罪併罰，其應執行之刑未逾六月者，亦適
    用之。」，是依修正後刑法第41條規定，其最低之易科罰金
    折算標準為新臺幣1, 000元，且如所定之應執行刑超過6 月
    以上，即無易科罰金之可能，比較新、舊法適用之結果，自
    以修正前之刑法第41條之規定較有利於受刑人。（二）修正
    前刑法第51條第5 款規定：「宣告多數有期徒刑者，於各刑
    中之最長期以上，各刑合併之刑期以下，定其刑期。但不得
    逾二十年」，惟修正後刑法第51條第5 款則規定不得逾30年
    ，兩相比較，亦以修正前之規定較有利於受刑人。是綜合上
    開比較結果，且依刑法第2 條第1 項前段之規定，本件就如
    附表所示罪刑，於定執行刑時應一體適用刑法第41條第1 項
    前段（修正前）、第2 項（修正前）、第51條第5 款（修正
    前）等規定，合先敘明。
三、經查：本件受刑人甲○○於附表所列日期（附表編號2 所示
    罪名之犯罪日期應更正為至93年9 月「29」日）犯毒品危害
    防制條例等罪，經本院判處如附表所示之刑確定在案，又受
    刑人所犯如附表所示各該案件之犯罪時間均係於96年4 月24
    日以前為之，此有該判決書、執行案件資料表及臺灣高等法
    院被告前案紀錄表各1 份附卷可稽，揆諸前開規定，本件聲
    請於法要無不合，應予准許，並援引原判決依修正前刑法第
    41條第1 項前段之規定所諭知如易科罰金之折算標準，且就
    如附表編號1 、編號2 所示罪刑部分，並定其應執行之刑及
    援引原判決諭知如易科罰金之折算標準。
四、依中華民國九十六年罪犯減刑條例第2 條第1 項第3 款、第
    8 條第1 項、第9 條、第10條第2 項，刑法第2 條第1 項前
    段、第51條第5 款（修正前）、第41條第1 項前段（修正前
    ），罰金罰鍰提高標準條例第2 條（修正前），裁定如主文
    。
中    華    民    國    99    年    8     月    13    日
                  刑事第八庭  法  官  陳鴻清
以上正本證明與原本無異。
如不服本裁定，應於裁定送達後5 日內，向本院提出抗告狀。
                              書記官  黃頌棻
中    華    民    國    99    年    8     月    13    日

司法院資訊處製作；財團法人民間司法改革基金會備份。
